【裁判字號】    99,審易,1552
【裁判日期】    991112
【裁判案由】    竊盜
【裁判全文】
臺灣桃園地方法院刑事判決            99年度審易字第1552號
公  訴  人  臺灣桃園地方法院檢察署檢察官
被      告  乙○○
上列被告因竊盜案件，經檢察官提起公訴（99年度偵字第7935號
），被告於本院準備程序進行中，就被訴事實為有罪之陳述，經
本院告知簡式審判程序意旨，並聽取公訴人及被告之意見後，本
院裁定改依簡式審判程序審理，茲判決如下：
    主      文
乙○○攜帶兇器竊盜，未遂，累犯，處有期徒刑捌月，扣案之發
電機壹台、電動砂輪機壹台、砂輪片貳拾伍片、活動扳手貳支、
固定扳手壹支、砂輪機扳手壹支及棉質手套壹雙均沒收。
    事實及理由
一、犯罪事實：
    乙○○前於民國97年間因詐欺案件，經本院以97年度桃簡字
    第2792號判決判處有期徒刑4 月確定，而於98年6 月1 日易
    科罰金執行完畢（於本案構成累犯）。詎乙○○仍不知悔改
    ，基於意圖為自己不法所有之犯意，於99年3 月4 日8 時許
    ，攜帶其所有而客觀上足對人之生命、身體安全構成威脅，
    可作為兇器使用之發電機1 台、電動砂輪機1 台、砂輪片25
    片、活動扳手2 支、固定扳手1 支、砂輪機扳手1 支及棉質
    手套1 雙等工具，騎乘車牌號碼QE9-395 號輕型機車行經桃
    園縣龍潭鄉○○村○○路511 之1 號旁高壓電塔，見四下無
    人，即爬至高壓電塔上，因見該處臺灣電力公司所有之白鐵
    欄杆前已遭人切下，旋持其中之發電機1 台、電動砂輪機1
    台、砂輪機扳手1 支，以鋸短上開白鐵欄杆之方式，竊取白
    鐵欄杆33支（價值新臺幣25萬元），並將鋸短之白鐵欄杆丟
    至高壓電塔草叢旁，適為陳文燕於99年3 月4 日9 時20分許
    ，行經上址旁之空地發覺有異而報警處理，迨乙○○爬下高
    壓電塔後即為警當場查獲而未遂，並扣得發電機1 台、電動
    砂輪機1 台、砂輪片25片、活動扳手2 支、固定扳手1 支、
    砂輪機扳手1 支及棉質手套1 雙。
二、證據名稱：
  (一)被告乙○○於警詢、檢察官訊問及本院審理中之自白。
  (二)證人即被害人甲○○於警詢及本院審理中之證述，證人陳
      文燕於警詢中之證述。
  (三)贓物認領保管單、桃園縣政府警察局龍潭分局搜索扣押筆
      錄、扣押物品目錄表各1 份、贓物及現場照片12張及扣案
      之發電機1 台、電動砂輪機1 台、砂輪片25片、活動扳手
      2 支、固定扳手1 支、砂輪機扳手1 支、棉質手套1 雙。
  (四)臺灣高等法院被告前案紀錄表1 份。
三、按刑法第321 條第1 項第3 款之攜帶兇器竊盜罪，係以行為
    人攜帶兇器竊盜為其加重條件，此所謂兇器，其種類並無限
    制，凡客觀上足對人之生命、身體、安全構成威脅，具有危
    險性之兇器均屬之，且祇須行竊時攜帶此種具有危險性之兇
    器為已足，並不以攜帶之初有行兇之意圖為必要；亦即行為
    人攜帶兇器有行兇之可能，客觀上具有危險性，即為已足，
    至其主觀上有無持以行兇或反抗之意思，尚非所問（最高法
    院79年台上字第5253號判例意旨參照）。又按刑法第321 條
    第1 項第3 款之攜帶兇器竊盜係以行為人攜帶兇器竊盜為其
    加重條件，只要於竊盜時攜帶兇器，即構成加重竊盜罪名，
    因立法所規範者為攜帶兇器竊盜即屬於加重條件，而不以取
    出兇器犯之為必要，亦不以攜帶之初有持以行兇之意圖為限
    （最高法院94年度台上第3149號判決意旨參照）。查本件被
    告竊盜時所攜帶之發電機1 台、電動砂輪機1 台、砂輪片25
    片、活動扳手2 支、固定扳手1 支、砂輪機扳手1 支，均係
    以金屬材質製成，質地堅硬，倘持以攻擊人之身體，定對身
    體、生命造成危險、傷害，又其雖僅持其中之發電機1 台、
    電動砂輪機1 台、砂輪機扳手1 支行竊，然依上開判例、判
    決意旨，自無礙於攜帶兇器竊盜犯行之認定。是核被告所為
    ，係犯刑法第321 條第2 項、第1 項第3 款之攜帶兇器竊盜
    未遂罪。被告已著手於竊盜行為之實行而不遂，為未遂犯，
    依刑法第25條第2 項規定，得按既遂犯之刑減輕之。再被告
    有首揭之犯罪科刑及執行完畢紀錄，此有臺灣高等法院被告
    前案紀錄表1 份在卷可按，其受徒刑之執行完畢後，於5 年
    以內故意再犯本件有期徒刑以上之罪，為累犯，應依刑法第
    47條第1 項規定加重其刑。被告同時有刑之加重及減輕事由
    ，依法應先加後減之。爰審酌被告正值壯年，恣意竊取他人
    財物，危害社會治安非輕，原不宜寬縱，惟念被告犯後坦承
    犯行，犯後態度尚佳等一切情狀，量處如主文所示之刑以示
    懲儆。末查，上開扣得之發電機1 台、電動砂輪機1 台、砂
    輪片25片、活動扳手2 支、固定扳手1 支、砂輪機扳手1 支
    、棉質手套1 雙，均為被告所有而供其犯本案或預備犯本案
    所用之物，爰均依刑法第38條第1 項第2 款規定，均予宣告
    沒收。
四、應適用之法條：
    刑事訴訟法第299 條第1 項前段、第273 條之1 第1 項、第
    310 條之2 、第454 條第1 項，刑法第321 條第2 項、第1
    項第3 款、第25條第2 項、第47條第1 項、第38條第1 項第
    2 款。
五、如不服本判決，得自收受送達之翌日起10日內向本院提出上
    訴狀（應附繕本），其未敘述上訴理由者，應於上訴期間屆
    滿後20日內補提理由書狀於本院，上訴於臺灣高等法院。
本案經檢察官王碩志到庭執行職務。
中    華    民    國    99    年    11    月    12    日
                  刑事庭        法  官  潘怡華
以上正本證明與原本無異。
如不服本判決應於收受判決後10日內向本院提出上訴書狀，並應
敘述具體理由。其未敘述上訴理由者，應於上訴期間屆滿後20日
內向本院補提理由書( 均須按他造當事人之人數附繕本) 「切勿
逕送上級法院」。
                                書記官  施春祝
中    華    民    國    99    年    11    月    12    日
附錄本案論罪科刑法條：
中華民國刑法第321條第1項（加重竊盜罪）
犯竊盜罪而有左列情形之一者，處6月以上、5年以下有期徒刑：
一  於夜間侵入住宅或有人居住之建築物、船艦或隱匿其內而犯
    之者。
二  毀越門扇、牆垣或其他安全設備而犯之者。
三  攜帶兇器而犯之者。
四  結夥三人以上而犯之者。
五  乘火災、水災或其他災害之際而犯之者。
六  在車站或埠頭而犯之者。

司法院資訊處製作；財團法人民間司法改革基金會備份。
